臺灣板橋地方法院民事裁定            100年度小上字第102號
上  訴  人  黃忠雄
被上訴人    闕河宗
上列當事人間請求侵權行為損害賠償事件，上訴人對於民國100
年11月25日本院板橋簡易庭100年度板小字第1420號第一審判決
提起上訴，本院裁定如下：
    主  文
上訴駁回。
第二審訴訟費用新臺幣壹仟伍佰元由上訴人負擔。
    理  由
一、按對於小額程序第一審判決之上訴，非以其違背法令為理由
    ，不得為之，民事訴訟法第436條之24第2項定有明文。又前
    開上訴，其上訴狀內應記載上訴理由，並表明原判決所違背
    之法令及其具體內容，以及依訴訟資料可認為原判決有違背
    法令之具體事實，同法第436 條之25亦定有明文。是當事人
    以小額訴訟程序之第一審判決違背法令為理由提起上訴時，
    就原判決如何不適用法規或適用法規不當，其上訴狀或理由
    書應有具體之指摘，並揭示該法規之條項或其內容，若係成
    文法以外之法則，應揭示該法則之旨趣，倘為司法院解釋或
    最高法院之判例，則應揭示該判解之字號或其內容，如依民
    事訴訟法第469 條第1款至第5款所列各款事由提起上訴者，
    其上訴狀或理由書應揭示合於該條款之事實；若小額訴訟程
    序上訴人之上訴狀或理由書未依上述方法為表明者，即難認
    已對原判決之違背法令有具體之指摘，其上訴自難認為合法
    。
二、本件上訴人係對於小額訴訟之第一審判決提起上訴，核其上
    訴狀所載乃指陳：原審認定被上訴人之傷勢與上訴人之過失
    行為間有因果關係顯有違誤，又被上訴人如已領強制險保險
    金，應視為上訴人賠償之一部分；上訴人否認被上訴人所提
    之估價單及統一發票等私文書真正，法院應參酌車損狀況、
    年份、估修零件等資料，決定回復原狀所需之金額，且修理
    零件以新品換舊品，應予折舊，被上訴人請求之慰撫金過高
    ，法院應予酌減等語。惟上訴人之上訴理由，仍僅就原審認
    定事實之當否為爭執，並未具體指出原審判決有如何違背法
    令情事，更未指明原審判決所違反之法令條項或其內容以及
    依訴訟資料有何判決違背法令之具體事實，參諸前開說明，
    自不得謂已合法表明上訴理由，從而本件上訴，顯難認為合
    法，應予駁回。況依民事訴訟法第436條之28本文規定：「
    當事人於第二審程序不得提出新攻擊或防禦方法。」，是上
    訴人提起上訴之後，再為請求法院調查證據（即調查被上訴
    人是否已領強制險保險金、被上訴人提出之估價單及發票等
    私文書是否真正）等新攻擊或防禦方法，於法自有未洽，亦
    應駁回。
三、本件第二審訴訟費用應依民事訴訟法第436 條之19條第1 項
    確定其數額為新臺幣1500元，應由上訴人負擔。
四、依民事訴訟法第436條之32第1項、第2 項、第444條第1項、
    第95條、第78條、第436條之19第1項，裁定如主文。
中    華    民    國    100  年    12    月    30    日
              民事第三庭    審判長法  官  陳財旺
                                  法  官  吳幸娥
                                  法  官  邱育佩
以上正本證明與原本無異
本裁定不得抗告
中    華    民    國  100    年    12    月    30    日
                                  書記官  彭麗紅